臺灣嘉義地方法院民事簡易判決
110年度朴簡字第138號
原      告  李聖華  
            陳麗俊  
            李ＯＯ    姓名、年籍詳卷
兼上一人
法定代理人  劉家芸  
被      告  林明億  


上列當事人間因被告公共危險案件，原告提起請求損害賠償之刑
事附帶民事訴訟，經本院刑事庭以110年度交重附民字第6號刑事
附帶民事訴訟裁定移送前來，本院於民國110年9月10日言詞辯論
終結，判決如下：
    主  文
一、被告應給付原告李聖華新台幣（下同）2,824,061元，及自
    民國110年3月6日起至清償日止，按週年利率百分之5計算之
    利息。
二、被告應給付原告陳麗俊2,846,471元，及自110年3月6日起至
    清償日止，按週年利率百分之5計算之利息。　　
三、被告應給付原告劉家芸3,110,805元，及自110年3月6日起至
    清償日止，按週年利率百分之5計算之利息。　　　　
四、被告應給付原告李ＯＯ2,869,256元，及自110年3月6日起至清
    償日止，按週年利率百分之5計算之利息。　　　　
五、本判決第1至4項得假執行。
    事實及理由
一、原告主張：
㈠、被告於109年10月12日9時7分許，駕駛引擎編號為JN1BCAV35Z
    0000000(車牌號碼原為000-0000號)、懸掛車牌號碼00-0000
    號之自用小客車，沿嘉義縣大林鎮中興路2段東往西方向行
    駛，於行經該路段547號前時，竟因打瞌睡致未注意有訴外
    人李易叡所騎乘車牌號碼為000-000號之普通重型機車在同
    向道路行進，遂撞及李易叡所騎乘之機車，致李易叡人車倒
    地，並受有嚴重頭部外傷、雙側顱骨骨折、硬腦膜下出血、
    腦幹壓迫之傷害。李易叡送醫救治後仍因傷重於同年月18日
    不治死亡。原告李聖華、陳麗俊、劉家芸、李ＯＯ分別為李易
    叡之父、母、配偶、女兒，李易叡因被告之過失行為致死亡
    ，原告依民法第184條、第192條、第194條等規定，得向被
    告請求損害賠償。
㈡、請求損害賠償之項目及金額： 
１、原告李聖華部分：
⑴、殯葬費：李易叡之殯葬費共支出190,000元，為原告李聖華與
    原告劉家芸平均分擔，故原告李聖華支出李易叡之殯葬費部
    分為95,000元。
⑵、扶養費：原告李聖華為李易叡之父親，54年6月1日生，其於
    李易叡死亡時約為55歲，依107年度台灣地區簡易生命表推
    算，原告李聖華之平均餘命為26.19年，又原告李聖華與配
    偶陳麗俊育有2名子女，故原告李聖華之扶養義務人有3人，
    李易叡需負擔之扶養義務為3分之1。依行政院主計處公布嘉
    義縣108年度平均每人每月消費支出18,046元計算，每年為2
    16,552元，按上開數據核計，再以霍夫曼計算法扣除中間利
    息後，原告李聖華所得請求給付之扶養費為1,229,061元【｛
    216,552×16.00000000＋（216,552×0.19）×（17.00000000－0
    0.00000000）｝÷3＝1,229,061，元以下四捨五入】。
⑶、精神慰撫金：李易叡為原告李聖華之長子，正值年輕力壯之
    時，原告李聖華本以為含辛茹苦將其扶養成年，可頤養天年
    ，詎被告之侵權行為致原告李聖華不幸喪失愛子，天人永隔
    ，傷痛逾恆，爰請求被告賠償原告李聖華2,000,000元精神
    上損害。
⑷、依上所述，原告李聖華之損害賠償金額共為3,324,061元（95
    ,000＋1,229,061＋2,000,000＝3,324,061），再扣除原告李聖
    華自強制汽車責任保險領取之死亡給付500,000元（受害人
    因汽車交通事故致死亡者，強制汽車責任保險之死亡給付為
    每一人2,000,000元，此由被害人之父、母、配偶、子女平
    均領取），故被告應給付原告李聖華2,824,061元之損害賠
    償（3,324,061－500,000＝2,824,061）。　　　　
２、原告陳麗俊部分：
⑴、扶養費：原告陳麗俊為李易叡之母親，53年8月14日生，其於
    李易叡死亡時約為56歲，依107年度台灣地區簡易生命表推
    算，原告陳麗俊之平均餘命為30.06年，又原告陳麗俊與配
    偶李聖華育有2名子女，故原告陳麗俊之扶養義務人有3人，
    李易叡需負擔之扶養義務為3分之1。依行政院主計處公布嘉
    義縣108年度平均每人每月消費支出18,046元計算，每年為2
    16,552元，按上開數據核計，再以霍夫曼計算法扣除中間利
    息後，原告陳麗俊所得請求給付之扶養費為1,346,471元【｛
    216,552×18.00000000＋（216,552×0.06）×（19.00000000－0
    0.00000000）｝÷3＝1,346,471】。
⑵、精神慰撫金：李易叡為原告陳麗俊之長子，正值年輕力壯之
    時，原告陳麗俊本以為含辛茹苦將其扶養成年，可頤養天年
    ，詎被告之侵權行為致原告陳麗俊不幸喪失愛子，天人永隔
    ，傷痛逾恆，爰請求被告賠償原告陳麗俊2,000,000元精神
    上損害。
⑶、依上所述，原告陳麗俊之損害賠償金額共為3,346,471元（1,
    346,471＋2,000,000＝3,346,471），再扣除原告陳麗俊自強
    制汽車責任保險領取之死亡給付500,000元，故被告應給付
    原告陳麗俊2,846,471元之損害賠償（3,346,471－500,000＝2
    ,846,471）。　　　　　　
３、原告劉家芸部分：
⑴、殯葬費：李易叡之殯葬費共支出190,000元，為原告劉家芸與
    原告李聖華平均分擔，故原告劉家芸支出李易叡之殯葬費部
    分為95,000元。
⑵、醫療費：李易叡於109年10月12日至109年10月18日之住院期
    間，原告劉家芸為其支出醫療費700元。
⑶、扶養費：原告劉家芸為李易叡之配偶，77年7月18日生，原告
    劉家芸目前雖有工作收入，無不能維持生活之情形，然其一
    旦年滿65歲強制退休年齡，應認難再從事體力勞動，而無工
    作收入，即可認彼時需人扶養，故原告劉家芸自65歲之後即
    有受扶養之權利。再其滿65歲之後，其長女李ＯＯ已成年，亦
    應同負扶養義務。又原告劉家芸於李易叡死亡時已年滿32歲
    ，依107年度台灣地區簡易生命表推算，原告劉家芸之平均
    餘命為52.76年，則自其年滿65歲後，得受扶養之期間應為1
    9.76年（32＋52.76－65＝19.76），故原告劉家芸得請求計算
    受扶養之期間應為19.76年。依行政院主計處公布嘉義縣108
    年度平均每人每月消費支出18,046元計算，每年為216,552
    元，按上開數據核計，再以霍夫曼計算法扣除中間利息後，
    原告劉家芸所得請求給付之扶養費為1,515,105元【｛216,55
    2×13.00000000＋（216,552×0.76）×（14.0000000－00.00000
    000）｝÷2＝1,515,105】。
⑷、精神慰撫金：李易叡為原告劉家芸之配偶，本以為二人可互
    相扶持，共享天倫之樂，然原告劉家芸突逢李易叡之意外死
    亡，精神大受打擊，天人永隔，傷痛逾恆，爰請求被告賠償
    原告劉家芸2,000,000元精神上損害。
⑸、依上所述，原告劉家芸之損害賠償金額共為3,610,805元（95
    ,000＋700＋1,515,105＋2,000,000＝3,610,805），再扣除原告
    劉家芸自強制汽車責任保險領取之死亡給付500,000元，故
    被告應給付原告劉家芸3,110,805元之損害賠償（3,610,805
    －500,000＝3,110,805）。　　
４、原告李ＯＯ部分：
⑴、扶養費：原告李ＯＯ為李易叡之女兒，於107年1月1日生，於李
    易叡死亡時需再經17年2個月13日方成年，應由李易叡與原
    告劉家芸共同扶養，依行政院主計處公布嘉義縣108年度平
    均每人每月消費支出18,046元計算，每年為216,552元，按
    上開數據核計，再以霍夫曼計算法扣除中間利息後，原告李
    ＯＯ所得請求給付之扶養費為1,369,256元【｛216,552×12.000
    00000＋（216,552×0.00000000）×（13.00000000－00.000000
    00）｝÷2＝1,369,256】。
⑵、精神慰撫金：李易叡為原告李ＯＯ之父親，於本件事故發生時
    ，原告李ＯＯ僅2歲，在往後日子裡均無父親陪伴成長，頓失
    依恃，爰請求被告賠償原告李ＯＯ2,000,000元精神上損害。
⑶、依上所述，原告李ＯＯ之損害賠償金額共為3,369,256元（1,36
    9,256＋2,000,000＝3,369,256），再扣除原告李ＯＯ自強制汽
    車責任保險領取之死亡給付500,000元，故被告應給付原告
    李ＯＯ2,869,256元之損害賠償（3,369,256－500,000＝2,869,2
    56）。　　　　　　
㈢、綜上，原告李聖華、陳麗俊、劉家芸、李ＯＯ爰依民法第184條
    、第192條、第194條之規定提起本訴，分別向被告請求上述
    損害賠償給付等語，並聲明：如主文第1至4項所示；願供擔
    保請准宣告假執行。　
二、被告則以：對原告所主張之殯葬費用、醫療費用、扶養費用
    、精神慰撫金等項目與金額部分均不予爭執，而予以認諾。
三、按當事人於言詞辯論時為訴訟標的之捨棄或認諾者，應本於
    其捨棄或認諾為該當事人敗訴之判決，民事訴訟法第384條
    定有明文；而該規定於簡易訴訟程序仍有適用，同法第436
    條第2項亦有明定。本件被告於110年9月10日言詞辯論時已
    對原告所為之請求為認諾（本院卷第76頁），揆諸上開規定
    ，即應本於該認諾為被告敗訴之判決。從而，原告請求判決
    如主文第1至4項所示，為有理由，應予准許。
四、本件係就民事訴訟法第427條訴訟適用簡易程序所為被告敗
    訴之判決，爰依同法第389條第1項第3款之規定，職權宣告
    假執行。雖原告亦陳明願供擔保請准宣告假執行，然應僅為
    促請法院注意之性質，爰不另為准駁之諭知。
五、本件係刑事附帶民事訴訟，由合議庭裁定移送民事庭之事件
    ，依刑事訴訟法第504條第2項之規定，免納裁判費，亦無其
    他訴訟費用支出，本件無應確定訴訟費用額必要。
中　　華　　民　　國　　110 　年　　9 　　月　　24　　日
                        臺灣嘉義地方法院朴子簡易庭
                                  法　官　陳美利
以上正本係照原本作成。
如對本判決上訴，須於判決送達後20日內向本庭（嘉義市文化路
308之1號）提出上訴狀（均須按他造當事人之人數附繕本）。如
委任律師提起上訴者，應一併繳納上訴審裁判費。
中　　華　　民　　國　　110 　年　　9 　　月　　24　　日
                                  書記官  林金福